臺灣高等法院刑事裁定
111年度聲字第43號
聲  請  人  臺灣高等檢察署檢察官
受  刑  人  葉恩齊



上列聲請人因受刑人數罪併罰有二裁判以上，聲請定其應執行之
刑（110年度執聲字第2287號），本院裁定如下：
    主  文
葉恩齊犯如附表所示各罪所處之刑，應執行有期徒刑貳年拾月。
    理  由
一、聲請意旨略以：受刑人葉恩齊因詐欺等數罪，先後經判決確
    定如聲請書附表，應依刑法第53條、第50條第1項前段、第5
    1條第5款規定，定其應執行之刑，爰依刑事訴訟法第477條
    第1項聲請裁定。
二、按裁判確定前犯數罪者，併合處罰之，而數罪併罰有二以上
    裁判者，應定其應執行之刑，其宣告多數有期徒刑者，於各
    刑中之最長期以上，各刑合併之刑期以下，定其刑期，但不
    得逾30年，刑法第50條、第51條第5款、第53條分別定有明
    文。次按刑事訴訟法第370條第2項、第3項，已針對第二審
    上訴案件之定應執行之刑，明定有不利益變更禁止原則之適
    用，於分屬不同案件之數罪併罰有應更定執行刑者，本於同
    為定刑裁定應為相同處理之原則，法院於裁定定應執行之刑
    時，自仍應有不利益變更禁止原則法理之考量，亦即另定之
    執行刑，其裁量所定之刑期，不得較重於前定之執行刑加計
    後裁判宣告之刑之總和，否則即與法律秩序理念及法律目的
    之內部界限有違（最高法院103年度第14次刑事庭決議及最
    高法院93年度台非字第192號判決意旨參照）。　　
三、經查：
　㈠本件受刑人葉恩齊因詐欺等數罪，先後經判決確定如附表所
    示之刑，且各該罪均係在附表編號1所示之罪判決確定前所
    犯，並以本院為其犯罪事實最後判決法院，是檢察官聲請定
    應執行刑，本院審核認其聲請為正當，再者，受刑人所犯附
    表編號1至7所示之罪，前經本院110年度聲字第3464號裁定
    定應執行刑有期徒刑1年10月確定，而附表編號8所示2罪，
    前經本院109年度上訴字第235號判決定應執行刑有期徒刑1
    年5月確定，有本院被告前案紀錄表附卷可稽，則參照前揭
    說明，本院就附表所示各罪再定應執行刑時，自應受上開裁
    判所定應執行刑總和之內部界限所拘束。　　
　㈡受刑人就本件聲請定其應執行刑案件表示：無意見（見本院
    卷第97頁）。
四、綜上，依前揭法條規定，並參酌上開各罪宣告刑總和上限、
    各刑中最長期，審酌受刑人犯罪情節及行為次數，就其所犯
    前揭各罪為整體非難評價，定如主文所示之應執行刑。
據上論斷，應依刑事訴訟法第477條第1項，刑法第50條第1項前
段、第53條、第51條第5款，裁定如主文。
中　　華　　民　　國　　111 　年　　1 　　月　　13　　日
　　　　　　      刑事第七庭  審判長法　官  孫惠琳
　　　　　　　　　　　　　　　　　  法　官  王惟琪
　　　　　　　　　　　　　　　　　  法　官  連雅婷
以上正本證明與原本無異。
如不服本裁定，應於收受送達後5日內向本院提出抗告狀。
                                    書記官  潘文賢
中　　華　　民　　國　　111 　年　　1 　　月　　14　　日

附表：受刑人葉恩齊定應執行刑案件一覽表　　　　　　　
編　　　　　號  1 2 3 罪　　　　　名  詐欺 詐欺 詐欺 宣　　告　　刑  有期徒刑1年2月 有期徒刑1年3月 有期徒刑1年1月 犯　罪　日　期  107/12/20 107/12/21 107/12/17 偵查(自訴)機關 年　度　案　號  士林地檢108偵 3395號等 士林地檢108偵 3395號等 士林地檢108偵 3395號等 最　後 事實審 法　院 臺灣高院 臺灣高院 士林地院  案　號 108年度上訴字第3149號 108年度上訴字第3149號 108年度審金訴字第104號  判決 日期 108/12/31 108/12/31 108/07/30 確　定 判　決 法　院 最高法院 最高法院 士林地院  案　號 109年度台上字第5394號 109年度台上字第5394號 108年度審金訴字第104號  判決確定日期 109/11/25 109/11/25 110/07/15 是否為得易科罰金之案件  否 否 否 備註  附表編號1至7所示之罪前經本院110年度聲字第3464號裁定定應執行刑有期徒刑1年10月確定   

編　　　　　號  4 5 6 罪　　　　　名  詐欺 詐欺 詐欺 宣　　告　　刑  有期徒刑1年 有期徒刑1年1月 有期徒刑1年 犯　罪　日　期  107/12/22 107/12/22 107/12/22 偵查(自訴)機關 年　度　案　號  士林地檢108偵 3395號等 士林地檢108偵 3395號等 士林地檢108偵 3395號等 最　後 事實審 法　院 臺灣高院 臺灣高院 臺灣高院  案　號 108年度上訴字 第3149號 108年度上訴字 第3149號 108年度上訴字 第3149號  判決 日期 108/12/31 108/12/31 108/12/31 確　定 判　決 法　院 最高法院 最高法院 最高法院  案　號 109年度台上字 第5394號 109年度台上字第5394號 109年度台上字 第5394號  判決確定日期 109/11/25 109/11/25 109/11/25 是否為得易科罰金之案件  否  否 否 備註  附表編號1至7所示之罪前經本院110年度聲字第3464號裁定定應執行刑有期徒刑1年10月確定   

編　　　　　號  7 8 罪　　　　　名  詐欺 詐欺 宣　　告　　刑  有期徒刑1年4月 有期徒刑1年1月 （2次） （聲請書附表應予更正） 犯　罪　日　期  107/12/22 107/12/22 （2次） （聲請書附表應予更正） 偵查(自訴)機關 年　度　案　號  士林地檢108偵 3395號等 士林地檢108偵 6421號等 最　後 事實審 法　院 臺灣高院 臺灣高院  案　號 108年度上訴字 第3149號 109年度上訴字 第235號 （聲請書附表應予更正）  判決 日期 108/12/31 109/03/18 確　定 判　決 法　院 最高法院 最高法院 （聲請書附表應予更正）  案　號 109年度台上字 第5394號 109年度台上字第5653號 （聲請書附表應予更正）  判決確定日期 109/11/25 109/12/10 是否為得易科罰金之案件  否  否  備註  附表編號1至7所示之罪前經本院110年度聲字第3464號裁定定應執行刑有期徒刑1年10月確定 附表編號8所示2罪前經本院109年度上訴字第235號判決定應執行刑有期徒刑1年5月確定